臺灣基隆地方法院刑事判決　　　　　　　　　　　　　九十一年度易字第一七○號
　　公　訴　人　臺灣基隆地方法院檢察署檢察官
　　被　　　告　甲○○
右列被告因違反毒品危害防制條例案件，經檢察官提起公訴（九十一年度毒偵字第三
五五號），本院判決如左：
    主  文
甲○○連續施用第貳級毒品，累犯，處有期徒刑伍月，如易科罰金以參佰元折算壹日
。
扣案之第貳級毒品安非他命壹包（毛重零點伍公克）沒收銷燬，吸食器壹組（含塑膠
吸管貳個）沒收。
 　 事　實
一、甲○○前因違反毒品危害防制條例案件（持有第二級毒品），經臺灣基隆地方法
    院基隆簡易庭於民國八十九年六月十二日判處有期徒刑三月，如易科罰金以三百
    佰元折算一日確定，於八十九年八月二十二日易科罰金執行完畢，又因違反毒品
    危害防制條例案件（施用第二級毒品），經臺灣基隆地方法院基隆簡易庭於八十
    八年十二月十六日判處有期徒刑四月，如易科罰金以三百佰元折算一日確定，甫
    於九十年五月二十三日易科罰金執行完畢，猶不知悔改。曾因二次施用第二級毒
    品安非他命案件，經裁定送觀察、勒戒後，認無繼續施用毒品之傾向，由臺灣基
    隆地方法院檢察署檢察官分別於八十八年五月二十五日、八十八年九月十三日，
    以八十八年度偵字第三ＯＯ二號、八十八年度毒偵字第三一四號為不起訴處分確
    定。嗣甲○○復基於概括之犯意，自八十八年九月十四日起，至同年九月二十九
    日九時許止，連續在基隆市○○○街二八八巷一Ｏ三之五號其住處後面，施用第
    二級毒品安非他命多次，經臺灣基隆地方法院裁定令入戒治處所施以強制戒治（
    已強制戒治付保護管束期滿），並經臺灣基隆地方法院檢察署檢察官以八十八年
    度毒偵字第五八六號聲請簡易判決處刑，並經臺灣基隆地方法院基隆簡易庭於八
    十八年十二月十六日，以八十八年度基簡字第九七九號判處有期徒刑四月，如易
    科罰金以三百佰元折算一日，於八十九年一月十八日確定。詎甲○○竟不知悔悟
    ，復基於概括之犯意，自九十一年三月十幾日起至同年月二十七日上午九時許止
    （起訴書誤載為於九十一年三月二十七日上午九時許採尿前回溯四十八小時內）
    ，先後四次（起訴書記載為一次）在其基隆市○○區○○路二八巷二○號住處（
    起訴書誤載為在不詳地點）施用第二級毒品安非他命，嗣為警於九十一年三月二
    十七日十八時三十分許，在基隆市○○區○○路二八巷二Ｏ號其住處經逮捕查獲
    ，並現場扣得第二級毒品安非他命一包（毛重Ｏ．五公克）、及其所有供施用第
    二級毒品安非他命用之吸食器一組（含塑膠吸管二個）。
二、案經基隆市警察局移送臺灣基隆地方法院檢察署檢察官偵查起訴。
　　理　由
一、右揭事實，業據被告甲○○於警訊及本院審理時供承不諱，被告於九十一年三月
    二十七日十八時三十分許經警採其尿液送請檢驗，結果其尿液呈甲基安非他命陽
    性反應，有基隆市衛生局基衛檢字第○三八二三號檢驗成績書一紙在卷可稽，並
    有第二級毒品安非他命一包（毛重Ｏ．五公克）及吸食器一組（含塑膠吸管二個
    ）扣案為證。又被告曾因二次施用第二級毒品安非他命案件，經裁定送觀察、勒
    戒後，認無繼續施用毒品之傾向，由臺灣基隆地方法院檢察署檢察官分別於八十
    八年五月二十五日、八十八年九月十三日，以八十八年度偵字第三ＯＯ二號、八
    十八年度毒偵字第三一四號為不起訴處分確定；嗣被告復基於概括之犯意，自八
    十八年九月十四日起，至同年九月二十九日九時許止，連續在基隆市○○○街二
    八八巷一Ｏ三之五號其住處後面，施用第二級毒品安非他命多次，經臺灣基隆地
    方法院裁定令入戒治處所施以強制戒治（已強制戒治付保護管束期滿），並經臺
    灣基隆地方法院檢察署檢察官以八十八年度毒偵字第五八六號聲請簡易判決處刑
    ，並經臺灣基隆地方法院基隆簡易庭於八十八年十二月十六日，以八十八年度基
    簡字第九七九號判處有期徒刑四月，如易科罰金以三百佰元折算一日，於八十九
    年一月十八日確定等情，且有上開二份不起訴處分書、聲請簡易判決處刑書、刑
    事簡易判決書、臺灣高等法院被告全國前案紀錄表及臺灣基隆地方法院檢察署刑
    案資料查註紀錄表等附卷可按，被告為三犯以上施用毒品罪，事證明確，被告犯
    行堪以認定，應依法論科。
二、核被告所為，係犯毒品危害防制條例第十條第二項之施用第二級毒品罪。其持有
    第二級毒品安非他命係供施用，持有之低度行為應為施用之高度行為所吸收，不
    另論罪。被告先後四次施用第二級毒品犯行，時間緊接，犯罪構成要件相同，顯
    係出於概括犯意為之，為連續犯，依刑法第五十六條規定，以一罪論，並加重其
    刑。起訴書就被告於九十一年三月二十七日上午九時許採尿前回溯四十八小時內
    施用第二級毒品安非他命之外之其餘施用第二級毒品安非他命事實，漏未記載，
    惟該其餘之部分與起訴部分有連續犯裁判上一罪之關係，為起訴效力所及，本院
    得併予審理，在此敘明。又查被告前因違反毒品危害防制條例案件，經臺灣基隆
    地方法院基隆簡易庭於八十九年六月十二日判處有期徒刑三月，如易科罰金以三
    百佰元折算一日確定，於八十九年八月二十二日易科罰金執行完畢，又因違反毒
    品危害防制條例案件，經臺灣基隆地方法院基隆簡易庭於八十八年十二月十六日
    判處有期徒刑四月，如易科罰金以三百佰元折算一日確定，甫於九十年五月二十
    三日易科罰金執行完畢，有臺灣基隆地方法院檢察署刑案資料查註紀錄表及臺灣
    高等法院被告全國前案紀錄表在卷可考，其於五年以內再犯本件有期徒刑以上之
    罪，為累犯，應依刑法第四十七條規定遞加重其刑。爰審酌被告甫因施用毒品案
    件，經二次觀察、勒戒，再經本院判處有期徒刑四月，仍不知悔改，復犯本件施
    用毒品案件，及犯罪後自行至醫院接受診治，於本院審理時坦承犯行，犯後態度
    良好等一切情狀，從輕量處如主文所示之刑，並諭知易科罰金之折算標準，以示
    懲儆。
三、扣案之第二級毒品安非他命一包（毛重○點五公克），為查獲之毒品，應依毒品
    危害防制條例第十八條第一項前段之規定宣告沒收銷燬，另吸食器一組（含塑膠
    吸管二個），為被告所有供施用第二級毒品安非他命用，應依刑法第三十八條第
    一項第二款之規定宣告沒收。
據上論斷，應依刑事訴訟法第二百九十九條第一項前段，毒品危害防制條例第十條第
二項、第二十條第三項前段、第十八條第一項前段，刑法第十一條、第五十六條、第
四十七條、第四十一條第一項前段、第三十八條第一項第二款，罰金罰鍰提高標準條
例第二條，判決如主文。
本案經檢察官林明志到庭執行職務。
中　　　華　　　民　　　國　　九十一　　年　　　六　　　月　　 二十 　　日
                                    台灣基隆地方法院刑事第二庭
                                        法  官  鄭  景  文
右正本證明與原本無異。
對於本件判決如有不服，應於收受送達後十日內，向本院提出上訴書狀，上訴於臺灣
高等法院，並按他造當事人之人數附具繕本。
                                        書記官  施  鴻  均
中　　　華　　　民　　　國　　九十一　　年　　　六　　　月　　 二十 　　日
附論罪科刑依據之法條：
毒品危害防制條例第十條：
施用第一級毒品者，處六月以上五年以下有期徒刑。
施用第二級毒品者，處三年以下有期徒刑。
